臺灣嘉義地方法院民事判決　　　　　　　 94年度訴字第667號
原　　　告　庚○○
　　　　　　　　　　　　樓
訴訟代理人　林芳榮律師
被　　　告　Ｔ○○
　　　　　　Ｗ○○
　　　　　　Ｕ○○
　　　　　　甲戊○
　　　　　　甲庚○
　　　　　　巳○○○
　　　　　　　　　　　　號
　　　　　　甲丙○
　　　　　　甲辛○
　　　　　　甲癸○
　　　　　　甲壬○
　　　　　　辰○○
　　　　　　ｊ○○
　　　　　　ｗ○○○
　　　　　　　　　　　　號
　　　　　　ｘ○○
　　　　　　ｕ○○
　　　　　　ｖ○○
　　　　　　ｚ○
　　　　　　ｙ○○
　　　　　　　　　　　　樓
　　　　　　ｋ○○○
　　　　　　ｒ○○
　　　　　　ｓ○○
　　　　　　Ｓ○○○
　　　　　　　　　　　　26號.
　　　　　　Ｊ○○○
　　　　　　ｄ○○
　　　　　　Ｙ○○
　　　　　　　　　　　　樓
　　　　　　ｅ○
　　　　　　　　　　　　號
　　　　　　ｃ○○
　　　　　　Ｖ○○
　　　　　　　　　　　　5樓
　　　　　　ａ○○
　　　　　　ｂ○○
　　　　　　Ｘ○○
　　　　　　黃○○
　　　　　　　　　　　　號
　　　　　　Ｑ○○○
　　　　　　　　　　　　號
　　　　　　Ａ○○
　　　　　　Ｒ○○○
　　　　　　　　　　　　巷8號.
　　　　　　甲甲○○
　　　　　　　　　　　　4樓2.
　　　　　　甲乙○
　　　　　　地○○
　　　　　　Ｎ○○
　　　　　　　　　　　　號
　　　　　　宙○○
　　　　　　Ｌ○
　　　　　　甲丁○○
　　　　　　酉○○
　　　　　　午○○
　　　　　　宇○○
　　　　　　甲子○
　　　　　　亥○○
　　　　　　天○○
　　　　　　Ｉ○○
　　　　　　Ｈ○○
　　　　　　　　　　　　號
　　　　　　申○○
　　　　　　Ｋ○○
　　　　　　　　　　　　號
　　　　　　玄○○
　　　　　　Ｂ○○○
　　　　　　Ｚ○○○
　　　　　　甲丑○○
　　　　　　ｆ○○○
　　　　　　辛○○
　　　　　　　　　　　　號
　　　　　　戊○○
　　　　　　　　　　　　4-3.
　　　　　　丁○○
　　　　　　己○○
　　　　　　Ｃ○○
　　　　　　戌○○
　　　　　　　　　　　　號
　　　　　　ｉ○○
　　　　　　ｔ○○
　　　　　　寅○○
　　　　　　甲己○
　　　　　　壬○○
　　　　　　Ｍ○○
　　　　　　乙○○
　　　　　　甲○○
　　　　　　卯○○○
　　　　　　ｏ○○
　　　　　　ｍ○○
　　　　　　黃信鈞原名黃金城.
　　　　　　ｎ○○
　　　　　　Ｇ○○
　　　　　　Ｆ○○
　　　　　　ｑ○○
　　　　　　　　　　　　弄28.
　　　　　　甲寅○
　　　　　　林國材
　　　　　　癸○○
　　　　　　Ｏ○○
　　　　　　Ｐ○○
　　　　　　ｐ○○
　　　　　　子○○
　　　　　　　　　　　　號
　　　　　　丑○○
　　　　　　　　　　　　11弄.
　　　　　　Ｅ○○
上1人
訴訟代理人　陳文彬律師
複 代理 人　張志偉律師
被　　　告　Ｄ○○
　　　　　　丙○○
　　　　　　未○○即林滿池承.
　　　　　　ｌ○○即林滿池承.
　　　　　　ｈ○○即林滿池承.
　　　　　　ｇ○○即林滿池承.
上列當事人間分割共有物事件，於中華民國96年7月19日言詞辯
論終結，本院判決如下：
    主  文
被告Ｔ○○、Ｗ○○及Ｕ○○，應就其被繼承人康溜所有坐落嘉
義縣東石鄉○○段９１之１地號，地目建，面積１２８８８平方
公尺，應有部分１５０分之５，辦理繼承登記。
被告甲戊○、甲庚○、巳○○○、甲丙○，甲辛○、甲癸○、甲
壬○及蕭奕棠，應就其被繼承人鄭大知所有坐落嘉義縣東石鄉○○段９１之１地號，地目建，面積１２８８８平方公尺，應有部
分１５０分之５，辦理繼承登記。
被告辰○○、ｊ○○、ｗ○○○、ｘ○○、ｕ○○、ｖ○○、ｚ
○、ｙ○○及ｋ○○○，應就其被繼承人楊存所有坐落嘉義縣東
石鄉○○段９１之１地號，地目建，面積１２８８８平方公尺，
應有部分１５０分之５，辦理繼承登記。
被告ｒ○○、ｓ○○、Ｓ○○○、Ｊ○○○、ｄ○○、Ｙ○○、
ｅ○、ｃ○○、Ｖ○○、ａ○○、ｂ○○及Ｘ○○，應就其被繼
承人吳截所有坐落嘉義縣東石鄉○○段９１之１地號，地目建，
面積１２８８８平方公尺，應有部分１５０分之２，辦理繼承登
記。
被告黃○○、Ｑ○○○及Ａ○○，應就其被繼承人林輪所有坐落
嘉義縣東石鄉○○段９１之１地號，地目建，面積１２８８８平
方公尺，應有部分４５０分之４，辦理繼承登記。
被告Ｒ○○○、甲甲○○、蔡旻錚、地○○、Ｎ○○、宙○○、
Ｌ○、甲丁○○、酉○○及午○○，應就其被繼承人林追所有坐
落嘉義縣東石鄉○○段辦９１之１地號，地目建，面積１２８８
８平方公尺，應有部分４５０分之４，辦理繼承登記。
被告宇○○、甲子○、亥○○、天○○、Ｉ○○、Ｈ○○、申○○、Ｋ○○及玄○○，應就其被繼承人林老珠所有坐落嘉義縣東
石鄉○○段９１之１地號，地目建，面積１２８８８平方公尺，
應有部分４５０分之４，辦理繼承登記。
被告Ｚ○○○、甲丑○○、ｆ○○○及辛○○，應就被繼承人吳
武雄所有坐落嘉義縣東石鄉○○段９１之１地號，地目建，面積
１２８８８平方公尺，應有部分１３５０分之７，辦理繼承登記
。
被告戊○○及丁○○，應就其被繼承人吳秋祥所有坐落嘉義縣東
石鄉○○段９１之１地號，地目建，面積１２８８８平方公尺，
應有部分１３５０分之７，辦理繼承登記。
被告Ｃ○○及戌○○，應就其被繼承人林寬諒所有坐落嘉義縣東
石鄉○○段９１之１地號，地目建，面積１２８８８平方公尺，
應有部分１８０分之１，辦理繼承登記。
兩造共有坐落嘉義市○○鄉○○段９１之１地號，地目建，面積
１２８８８平方公尺，准予分割，其分割方法如附圖（即９６年
２月７日朴子市地政事務所複丈成果圖）所示：代號１：１４１
‧１０平方公尺，歸被告壬○○取得；代號２：１４１‧１０平
方公尺，歸被告己○○取得；代號３：１４１‧１０平方公尺，
歸被告丙○○取得；代號４：３５‧２８平方公尺，歸被告乙○○取得；代號５：３５‧２８平方公尺，歸被告甲○○取得；代
號６：３９９‧７９平方公尺，歸被告丑○○取得；代號７：８
８‧１９平方公尺，歸被告Ｇ○○取得；代號８：２８２‧２０
平方公尺，歸被告ｎ○○取得；代號９：１７６‧３８平方公尺
，歸被告ｏ○○取得；代號１０：１４１‧１０平方公尺，歸被
告卯○○○取得；代號１１：１４１‧１０平方公尺，歸被告ｐ
○○取得；代號１２：３４４‧２４平方公尺及代號４３：３６
１‧２７平方公尺，歸被告林唐鬱取得；代號１３：１７０‧０
３平方公尺、代號２２：２６０‧９８平方公尺、代號４２：１
５４‧６２平方公尺及代號５０：２６０‧９８平方公尺，歸被
告Ｍ○○取得；代號１４：３９９‧７９平方公尺，歸被告寅○○取得；代號１５：１３３‧２７平方公尺，歸被告Ｚ○○○、
甲丑○○、ｆ○○○及辛○○共同取得，並保持公同共有；代號
１６：１３３‧２７平方公尺，歸被告戊○○及丁○○共同取得
，並保持公同共有；代號１７：１３３‧２７平方公尺，歸被告
辛○○取得；代號１８：３５１‧８９平方公尺及代號３４：２
８３‧０７平方公尺，歸原告庚○○取得；代號１９：２３５‧
１７平方公尺，歸被告ｍ○○取得；代號２０：２１１‧６５平
方公尺，歸被告黃信鈞取得；代號２１：２１１‧６５平方公尺
，歸被告甲寅○取得；代號２３：４９３‧８６平方公尺，歸被
告ｌ○○、未○○、ｈ○○及ｇ○○共同取得，並保持公同共有
；代號２４：８７‧１４平方公尺及代號４４：２６５‧６１平
方公尺，歸被告辰○○、ｊ○○、ｗ○○○、ｘ○○、ｕ○○、
ｖ○○、ｚ○、ｙ○○及ｋ○○○共同取得，並保持公同共有；
代號２５：１２６‧８４平方公尺及代號５４：２２５‧９１平
方公尺，歸被告ｉ○○取得；代號２６：６１‧１２平方公尺及
代號５３：２９１‧６３平方公尺，歸被告甲己○取得；代號２
７：９４‧０７平方公尺，歸被告黃○○、Ｑ○○○及Ａ○○共
同取得，並保持公同共有；代號２８：９４‧０７平方公尺，歸
被告Ｒ○○○、甲甲○○、蔡旻錚、地○○、Ｎ○○、宙○○、
Ｌ○、甲丁○○、酉○○及午○○共同取得，並保持公同共有；
代號２９：９４‧０７平方公尺，歸被告宇○○、甲子○、亥○○、天○○、Ｉ○○、Ｈ○○、申○○、Ｋ○○及玄○○共同取
得，並保持公同共有；代號３０：１４１‧１０平方公尺，歸被
告ｒ○○、ｓ○○、Ｓ○○○、Ｊ○○○、ｄ○○、Ｙ○○、ｅ
○、ｃ○○、Ｖ○○、ａ○○、ｂ○○及Ｘ○○共同取得，並保
持公同共有；代號３１：２７８‧５２平方公尺及代號５１：７
４‧２３平方公尺，歸被告Ｔ○○、Ｗ○○及Ｕ○○共同取得，
並保持公同共有；代號３２：２１２‧０２平方公尺、代號３３
：１１５‧０４平方公尺、代號４８：５９０‧４７平方公尺及
代號４９：１４０‧７３平方公尺；歸被告Ｅ○○及Ｄ○○共同
取得，並按應有部分各二分之一保持共有；代號３５：６４６‧
７２平方公尺，歸被告林嘉郎取得；代號３６：１３１‧９９平
方公尺及代號５２：２２０‧７６平方公尺，歸被告甲戊○、甲
庚○、巳○○○、甲丙○，甲辛○、甲癸○、甲壬○及蕭奕棠共
同取得，並保持公同共有；代號３７：３５‧２８平方公尺，歸
被告吳瑞揚取得；代號３８：４４‧０９平方公尺，歸被告Ｆ○○取得；代號３９：５８‧７９平方公尺，歸被告Ｐ○○取得；
代號４０：５８‧７９平方公尺，歸被告Ｃ○○及戌○○共同取
得，並保持公同共有；代號４１：３５‧２８平方公尺，歸被告
癸○○取得；代號４５：３５２‧７５平方公尺，歸被告ｔ○○
取得；代號４６：１８５‧２０平方公尺，歸被告林國材取得；
代號４７：５８‧７９平方公尺，歸被告Ｏ○○取得；代號５５
：２４４‧３６平方公尺、代號５６：１８２２‧９８平方公尺
及代號５７：２３８‧０２平方公尺，供作道路使用，按兩造原
應有部分比例保持共有。
訴訟費用由兩造依附表所示比例負擔。
    事  實  及  理  由
壹、程序事項：
一、按當事人死亡，其繼承人於得為承受訴訟時，應即為承受之
    聲明，他造之當事人，亦得聲明承受訴訟，民事訴訟法第16
    8條、第175條分別定有明文。查本件被告林滿池於本件審理
    期間之民國（下同）95年7月26日死亡，而被告未○○、ｌ
    ○○、ｈ○○及ｇ○○為林滿池之繼承人（已辦理繼承登記
    ），有林滿池戶政個人資料1份附卷可稽，原告並已具狀聲
    明由繼承人承受訴訟，核無不合，應予准許。
二、本件被告經合法通知，除ｕ○○、ｚ○、甲寅○及Ｅ○○外
    ，均未於言詞辯論期日到場，核無民事訴訟法第386條所列
    各款情形，爰依原告之聲請，由其一造辯論而為判決。
三、按訴狀送達後，原告不得將原訴變更或追加他訴，但該訴訟
    標的對於數人必須合一確定時，追加其原非當事人之人為當
    事人者，不在此限，民事訴訟法第255條第1項第5款定有明
    文，本件原告訴請分割共有物，其訴訟標的對全體共有人須
    合一確定，是原告於起訴後，追加共有人未○○、ｌ○○、
    ｈ○○及ｇ○○為共同被告，揆諸前揭規定，其訴之追加自
    屬合法，應予准許。
貳、實體方面：
一、原告起訴主張：
（一）坐落嘉義縣東石鄉○○段九一之一地號，地目建，面積一
      二八八八平方公尺土地（下稱系爭土地）為兩造所共有，
      應有部分各如附表所示。茲因兩造就系爭土地並無不為分
      割之約定，亦無因使用目的不能分割之情形，然各共有人
      間無法達成分割之協議，爰依民法第823條第1項規定，訴
      請裁判分割。
（二）系爭土地，因共有人康溜、鄭大知、楊存、吳截、林輪、
      林追、林老珠、吳武雄、吳秋祥及林寬諒業已死亡，未辦
      理繼承登記，被告Ｔ○○、Ｗ○○及Ｕ○○為康溜之繼承
      人，被告甲戊○、甲庚○、巳○○○、甲丙○，甲辛○、
      甲癸○、甲壬○及蕭奕棠為鄭大知之繼承人，被告辰○○
      、ｊ○○、ｗ○○○、ｘ○○、ｕ○○、ｖ○○、ｚ○、
      ｙ○○及ｋ○○○為楊存之繼承人，被告ｒ○○、ｓ○○
      、Ｓ○○○、Ｊ○○○、ｄ○○、Ｙ○○、ｅ○、ｃ○○
      、Ｖ○○、ａ○○、ｂ○○及Ｘ○○為吳截之繼承人，被
      告黃○○、Ｑ○○○及Ａ○○為林輪之繼承人，被告Ｒ○○○、甲甲○○、蔡旻錚、地○○、Ｎ○○、宙○○、Ｌ
      ○、甲丁○○、酉○○及午○○為林追之繼承人，被告宇
      ○○、甲子○、亥○○、天○○、Ｉ○○、Ｈ○○、申○○、Ｋ○○及玄○○為林老珠之繼承人，被告Ｚ○○○、
      甲丑○○、ｆ○○○及辛○○為吳武雄之繼承人，被告戊○○及丁○○為吳秋祥之繼承人，被告Ｃ○○及戌○○為
      林寬諒之繼承人，爰列其等為被告，先訴請辦理繼承登記
      後，辦理分割等語。並聲明：如主文所示。
二、被告方面：
（一）被告Ｅ○○：同意原告之分割方案。
（二）被告甲寅○、ｕ○○：原告之分割方案中，其等所分配之
      土地位置於原使用位置不同。
（三）其餘被告均未表示意見。
三、按各共有人得隨時請求分割共有物。但因物之使用目的不能
    分割或契約訂有不分割之期限者，不在此限，民法第823條
    第1項定有明文。經查系爭土地為兩造所共有，地目為建地
    ，兩造應有部分如附表所示之事實，業據原告提出土地登記
    謄本為證，信屬真實。又原告主張系爭土地無因物之使用目
    的不能分割或契約訂有不分割之期限，兩造復無法達成分割
    協議之事實，為被告所不爭執，亦堪認為真實。從而，本件
    原告訴請分割系爭土地，洵屬有據。
四、按共有之不動產之共有人中有人死亡者，他共有人請求分割
    共有物時，為求訴訟之經濟起見，可許原告就請求繼承登記
    及分割共有物之訴合併提起，即以一訴請求該死亡之共有人
    之繼承人辦理繼承登記，並請求該繼承人於辦理繼承登記後
    ，與原告及其餘共有人分割共有之不動產。查系爭土地之原
    共有人共有人康溜、鄭大知、楊存、吳截、林輪、林追、林
    老珠、吳武雄、吳秋祥及林寬諒業已死亡，被告Ｔ○○、Ｗ
    ○○及Ｕ○○為康溜之繼承人，被告甲戊○、甲庚○、巳○○○、甲丙○，甲辛○、甲癸○、甲壬○及蕭奕棠為鄭大知
    之繼承人，被告辰○○、ｊ○○、ｗ○○○、ｘ○○、ｕ○○、ｖ○○、ｚ○、ｙ○○及ｋ○○○為楊存之繼承人，被
    告ｒ○○、ｓ○○、Ｓ○○○、Ｊ○○○、ｄ○○、Ｙ○○
    、ｅ○、ｃ○○、Ｖ○○、ａ○○、ｂ○○及Ｘ○○為吳截
    之繼承人，被告黃○○、Ｑ○○○及Ａ○○為林輪之繼承人
    ，被告Ｒ○○○、甲甲○○、蔡旻錚、地○○、Ｎ○○、宙
    ○○、Ｌ○、甲丁○○、酉○○及午○○為林追之繼承人，
    被告宇○○、甲子○、亥○○、天○○、Ｉ○○、Ｈ○○、
    申○○、Ｋ○○及玄○○為林老珠之繼承人，被告Ｚ○○○
    、甲丑○○、ｆ○○○及辛○○為吳武雄之繼承人，被告戊○○及丁○○為吳秋祥之繼承人，被告Ｃ○○及戌○○為林
    寬諒之繼承人，迄今尚未就之應有部分辦理繼承登記一情，
    業據原告提出土地登記謄本、除戶謄本、戶籍謄本、繼承系
    統表為證，而上開被告均未對被繼承人為拋棄繼承及限定繼
    承乙情，亦有本院民事庭分案室查詢資料附卷可稽，均堪信
    為真實。依上開說明，原告請求被告Ｔ○○、Ｗ○○及Ｕ○○，應就其被繼承人康溜所有系爭土地應有部分150分之5，
    辦理繼承登記、被告甲戊○、甲庚○、巳○○○、甲丙○，
    甲辛○、甲癸○、甲壬○及蕭奕棠，應就其被繼承人鄭大知
    所有系爭土地應有部分150分之5，辦理繼承登記、被告辰○○、ｊ○○、ｗ○○○、ｘ○○、ｕ○○、ｖ○○、ｚ○、
    ｙ○○及ｋ○○○，應就其被繼承人楊存所有系爭土地應有
    部分150分之5，辦理繼承登記、被告ｒ○○、ｓ○○、Ｓ○○○、Ｊ○○○、ｄ○○、Ｙ○○、ｅ○、ｃ○○、Ｖ○○
    、ａ○○、ｂ○○及Ｘ○○，應就其被繼承人吳截所有系爭
    土地應有部分150分之2，辦理繼承登記、被告黃○○、Ｑ○○○及Ａ○○，應就其被繼承人林輪所有系爭土地應有部分
    450分之4，辦理繼承登記、被告Ｒ○○○、甲甲○○、蔡旻
    錚、地○○、Ｎ○○、宙○○、Ｌ○、甲丁○○、酉○○及
    午○○，應就其被繼承人林追所有系爭土地應有部分450分
    之4，辦理繼承登記、被告宇○○、甲子○、亥○○、天○○、Ｉ○○、Ｈ○○、申○○、Ｋ○○及玄○○，應就其被
    繼承人林老珠所有系爭土地應有部分450分之4，辦理繼承登
    記、被告Ｚ○○○、甲丑○○、ｆ○○○及辛○○，應就被
    繼承人吳武雄所有系爭土地應有部分1350分之7，辦理繼承
    登記、被告戊○○及丁○○，應就其被繼承人吳秋祥所有系
    爭土地應有部分1350分之7，辦理繼承登記、被告Ｃ○○及
    戌○○，應就其被繼承人林寬諒所有系爭土地應有部分180
    分之1，辦理繼承登記，均為有理由，應予准許。
五、按共有物之分割，依共有人協議之方法行之；分割之方法，
    不能協議決定者，法院得因任何共有人之聲請，命為原物分
    配於各共有人，或變賣共有物，以價金分配於各共有人，此
    為民法第824條第1、2項所明定。又裁判分割共有物訴訟，
    為形式之形成訴訟，其事件本質為非訟事件，故法院定共有
    物之分割方法，應斟酌當事人之聲明、共有物之性質、經濟
    效用及全體共有人之利益等公平決之，不受當事人聲明之拘
    束。是本院就分割方法，斟酌如次：
（一）經查，系爭土地地勢平坦，略呈一大一小之方形地塊，兩
      造於其上建有數十幢2樓至4樓不等之樓房或平房、車庫或
      車棚，集中於系爭土地之西南方，有嘉義縣朴子地政事務
      所95年3月22日複丈成果圖1份在卷可稽，並經本院履勘現
      場，製有勘驗筆錄1份在卷可參。
（二）觀之原告主張如附圖所示之分割方案（即嘉義縣朴子地政
      事務所96年2月7日之複丈成果圖，代號31、51之共有人康
      溜誤載為康餾，應予更正），各共有人所分配之土地，皆
      極為方正，且依原有使用道路位置新闢巷道4條，使各共
      有人所分得土地均臨巷道可供出入，分割後土地完整便於
      建築使用，經濟價值增加，對共有人均為有利，並儘量以
      各共有人現有建築位置而為分配，堪認允當。
（三）綜上所述，本院審酌系爭土地之條件、臨路狀況、使用現
      狀、整體利用之效益、各共有人之利益、原告所提如附圖
      所示分割方案之優劣及兩造之意願等情，認以附圖所示分
      割方案分割系爭土地，應屬可採，爰分割如主文第十一項
      所示。
六、因分割共有物而涉訟，由敗訴當事人負擔訴訟費用顯失公平
    者，法院得酌量情形，命勝訴之當事人負擔其一部，民事訴
    訟法第80條之1定有明文。本件兩造係因分割系爭土地無法
    達成協議而涉訟，但各自所為之行為均為維護自身權益，揆
    諸前揭說明，本件訴訟費用應按兩造於系爭土地之應有部分
    比例負擔始符公平，爰定訴訟費用分擔如附表所示。
七、據上論結：本件原告之訴為有理由，依民事訴訟法第385條
    第1項前段、第78條、第80條之1、第85條第1項但書及第2項
    ，判決如主文。
中　　華　　民　　國　　96　　年　　7 　　月　　31　　日
                  民事第一庭法　官　陳俞婷
以上正本係照原本作成。
如對本判決上訴須於判決送達後20日內向本院提出上訴狀。
中　　華　　民　　國　　96　　年　　8 　　月　 　3　　日
                            書記官  林美足
  附表
┌───────┬────────┬─────────┐
│ 共有人       │ 應有部分       │ 訴訟費用負擔比例 │
├───────┼────────┼─────────┤
│ Ｔ○○       │ 5/150          │  5/150           │
│ Ｗ○○       │                │                  │
│ Ｕ○○       │                │                  │
├───────┼────────┼─────────┤
│ 甲戊○       │ 5/150          │  5/150           │
│ 甲庚○       │                │                  │
│ 巳○○○     │                │                  │
│ 甲丙○       │                │                  │
│ 甲辛○       │                │                  │
│ 甲癸○       │                │                  │
│ 甲壬○       │                │                  │
│ 蕭奕棠       │                │                  │
├───────┼────────┼─────────┤
│ 辰○○       │ 5/150          │  5/150           │
│ ｊ○○       │                │                  │
│ ｗ○○○     │                │                  │
│ ｘ○○       │                │                  │
│ ｕ○○       │                │                  │
│ ｖ○○       │                │                  │
│ ｚ○         │                │                  │
│ ｙ○○       │                │                  │
│ ｋ○○○     │                │                  │
├───────┼────────┼─────────┤
│ ｉ○○       │ 5/150          │  5/150           │
├───────┼────────┼─────────┤
│ ｒ○○       │ 2/150          │  2/150           │
│ ｓ○○       │                │                  │
│ Ｓ○○○     │                │                  │
│ Ｊ○○○     │                │                  │
│ ｄ○○       │                │                  │
│ Ｙ○○       │                │                  │
│ ｅ○         │                │                  │
│ ｃ○○       │                │                  │
│ Ｖ○○       │                │                  │
│ ａ○○       │                │                  │
│ ｂ○○       │                │                  │
│ Ｘ○○       │                │                  │
├───────┼────────┼─────────┤
│ ｔ○○       │ 5/150          │  5/150           │
├───────┼────────┼─────────┤
│ 黃○○       │ 4/450          │  4/450           │
│ Ｑ○○○     │                │                  │
│ Ａ○○       │                │                  │
├───────┼────────┼─────────┤
│ Ｒ○○○     │ 4/450          │  4/450           │
│ 甲甲○○     │                │                  │
│ 蔡旻錚       │                │                  │
│ 地○○       │                │                  │
│ Ｎ○○       │                │                  │
│ 宙○○       │                │                  │
│ Ｌ○         │                │                  │
│ 甲丁○○     │                │                  │
│ 酉○○       │                │                  │
│ 午○○       │                │                  │
├───────┼────────┼─────────┤
│ 宇○○       │ 4/450          │  4/450           │
│ 甲子○       │                │                  │
│ 亥○○       │                │                  │
│ 天○○       │                │                  │
│ Ｉ○○       │                │                  │
│ Ｈ○○       │                │                  │
│ 申○○       │                │                  │
│ Ｋ○○       │                │                  │
│ 玄○○       │                │                  │
├───────┼────────┼─────────┤
│ 寅○○       │ 17/450         │  17/450          │
├───────┼────────┼─────────┤
│ 甲己○       │ 5/150          │  5/150           │
├───────┼────────┼─────────┤
│ Ｚ○○○     │ 17/1350        │  17/1350         │
│ 甲丑○○     │                │                  │
│ ｆ○○○     │                │                  │
│ 辛○○       │                │                  │
├───────┼────────┼─────────┤
│ 戊○○       │ 17/1350        │  17/1350         │
│ 丁○○       │                │                  │
├───────┼────────┼─────────┤
│ 辛○○       │ 17/1350        │  17/1350         │
├───────┼────────┼─────────┤
│ 壬○○       │ 2/150          │  2/150           │
├───────┼────────┼─────────┤
│ Ｍ○○       │ 12/150         │  12/150          │
├───────┼────────┼─────────┤
│ 乙○○       │ 1/300          │  1/300           │
├───────┼────────┼─────────┤
│ 甲○○       │ 1/300          │  1/300           │
├───────┼────────┼─────────┤
│ 卯○○○     │ 2/150          │  2/150           │
├───────┼────────┼─────────┤
│ 黃溪池       │ 1/60           │  1/60            │
├───────┼────────┼─────────┤
│ 庚○○       │ 9/150          │  9/150           │
├───────┼────────┼─────────┤
│ ｍ○○       │ 1/45           │  1/45            │
├───────┼────────┼─────────┤
│ ｎ○○       │ 4/150          │  4/150           │
├───────┼────────┼─────────┤
│ 黃信鈞       │ 3/150          │  3/150           │
├───────┼────────┼─────────┤
│ Ｇ○○       │ 10/1200        │  10/1200         │
├───────┼────────┼─────────┤
│ Ｆ○○       │ 5/1200         │  5/1200          │
├───────┼────────┼─────────┤
│ ｑ○○       │ 11/180         │  11/180          │
├───────┼────────┼─────────┤
│ 甲寅○       │ 1/50           │  1/50            │
├───────┼────────┼─────────┤
│ 林國材       │ 7/400          │  7/400           │
├───────┼────────┼─────────┤
│ 癸○○       │ 1/300          │  1/300           │
├───────┼────────┼─────────┤
│ Ｏ○○       │ 1/180          │  1/180           │
├───────┼────────┼─────────┤
│ Ｐ○○       │ 1/180          │  1/180           │
├───────┼────────┼─────────┤
│ Ｃ○○       │ 1/180          │  1/180           │
│ 戌○○       │                │                  │
├───────┼────────┼─────────┤
│ ｐ○○       │ 2/150          │  2/150           │
├───────┼────────┼─────────┤
│ 子○○       │ 1/300          │  1/300           │
├───────┼────────┼─────────┤
│ 丑○○       │ 17/450         │  17/450          │
├───────┼────────┼─────────┤
│ Ｅ○○       │ 1/20           │  1/20            │
├───────┼────────┼─────────┤
│ Ｄ○○       │ 1/20           │  1/20            │
├───────┼────────┼─────────┤
│ 丙○○       │ 2/150          │  2/150           │
├───────┼────────┼─────────┤
│ 林唐鬱       │ 1/15           │  1/15            │
├───────┼────────┼─────────┤
│ 己○○       │ 2/150          │  2/150           │
├───────┼────────┼─────────┤
│ 未○○       │ 7/600          │  7/600           │
├───────┼────────┼─────────┤
│ ｌ○○       │ 7/600          │  7/600           │
├───────┼────────┼─────────┤
│ ｈ○○       │ 7/600          │  7/600           │
├───────┼────────┼─────────┤
│ ｇ○○       │ 7/600          │  7/600           │
└───────┴────────┴─────────┘
